臺灣基隆地方法院刑事判決　　　　　　　94年度簡上字第99號
上　訴　人　臺灣基隆地方法院檢察署檢察官
被　　　告　甲○○
上訴人因上列被告竊盜案件，不服本院94年度基簡字第467 號，
中華民國94年6 月30日所為第一審簡易判決（聲請簡易判決處刑
案號：臺灣基隆地方法院檢察署94年度速偵字第281 號）；暨提
起上訴後移送併審（94年度偵字第3134號），本院管轄之第二審
合議庭判決如下：
    主  　　文
原判決撤銷。
甲○○連續竊盜，處有期徒刑月，如易科罰金，以佰元折算
壹日。緩刑貳年。
    事實及理由
一、犯罪事實：
    甲○○意圖為自己不法之所有，並基於竊盜之概括犯意，連
    續為下列竊盜之行為：
  (一)94年5 月22日上午11時許，在基隆市○○路、仁一路口附近
    ，乘丁○○○所有之車號JD5 ─435 號重型機車停放該處，
    鑰匙插在電門上，而無人注意管理之際，徒手竊取上開機車
    ，得手後供己代步之用。嗣甲○○於同年月30日凌晨1 時15
    分許，騎乘上揭竊得之機車，行經同市○○區○○路口時，
    為警查獲。
  (二)94年6 月18日下午2 時許，在基隆市○○路路口附近，見丙
    ○○所有之車號AVH ─179 號重型機車（該機車係丙○○於
    同年月12日中午12時許，在基隆市○○區○○路180 號前，
    遭不詳姓名之人所竊，而為該不詳姓名之人持有中）停放在
    該處，鑰匙仍插在電門上，遂乘無人注意管理之際，徒手竊
    取上開機車，得手後供己代步之用。嗣甲○○於同年月20日
    上午7 時許，騎乘上開機車，行經同市○○路311 號前，為
    警查獲，並扣得鑰匙1 把。
二、認定犯罪事實所憑之證據及理由：
  (一)上揭犯罪事實，業據被告甲○○於警詢及檢察官偵查中供述
    屬實，核與被害人丁○○○及丙○○於警詢時指述之情節相
    符，且有贓物認領保管單2 紙、基隆市警察局尋獲電腦輸入
    單1 紙、車輛車牌失竊作業─查獲車輛認可資料2 紙在卷可
    憑，復有鑰匙1 支扣案可佐，被告之自白，核與事實相符，
    堪可採信。
  (二)綜上證據，本件事證明確，被告連續竊盜之犯行，洵堪認定
    ，應依法論科。
三、撤銷改判之理由：
    原審予以論罪科刑，固非無見，惟原審就被告所犯如犯罪事
    實欄(二)所示之竊盜犯行未及審酌，尚有未合，檢察官之上訴
    意旨執此指摘原判決不當，核有理由，應由本院予以撤銷改
    判。
四、論罪科刑之理由：
  (一)被告乘被害人丁○○○及丙○○未注意管理之際，徒手竊得
    上開被害人等所有之機車，核其所為，係犯刑法第320 條第
    1 項之竊盜罪。
  (二)被告先後2 次竊盜犯行，時間緊接，所犯復係構成要件相同
    之罪名，顯係基於概括犯意為之，為連續犯，應論以1 罪，
    並依法加重其刑。
  (三)檢察官起訴事實雖未敘及被告所犯如犯罪事實欄(二)所示之竊
    盜犯行，然該部分事實與檢察官起訴之犯罪事實既有如前述
    連續犯之裁判上一罪關係，應為起訴效力所及，本院依法自
    得併予審理。
  (四)爰審酌被告生活狀況、犯罪之動機、目的、手段、犯罪所生
    危害，及所得財物價值等一切情狀，量處如主文所示之刑，
    並諭知易科罰金之折算標準。
  (五)又被告前未曾受有期徒刑以上刑之宣告，有臺灣高等法院被
    告前案紀錄表附卷可稽，信其經此教訓，當知警惕而無再犯
    之虞，本院認所宣告之刑，以暫不執行為適當，依法諭知緩
    刑2 年，以啟自新。
  (六)被告雖持扣案之鑰匙1 支行竊，然否認該鑰匙為其所有，因
    查無證據足以證明扣案之鑰匙係其所有，且鑰匙復非違禁物
    ，爰不予宣告沒收，附此敘明。
五、末按被告經合法傳喚，無正當理由不到庭者，得不待其陳述
    ，逕行判決，刑事訴訟法第371 條定有明文。查被告經合法
    傳喚，無正當理由未於審判期日到庭，有傳票送達證書在卷
    可查，爰依上開條文規定，不待其陳述逕行判決如主文所示
    ，附此敘明。
六、應適用之法律：
    刑事訴訟法第455 條之1 第1 項、第3 項、第369 條第1 項
    前段、第371條、第299條第1 項前段，刑法第56 條、第320
    條第1 項、第41條第1項前段、第74條第1款，罰金罰鍰提高
    標準條例第1條前段、第2條，判決如主文。
本案經檢察官乙○○到庭執行職務。
中　　華　　民　　國　　94　　年　　10　　月　　26　　日
                  刑事第一庭審判長法  官  王福康
                                  法  官  王慧惠
                                  法  官  劉桂金
以上為正本係照原本作成。
本件判決不得上訴。
中　　華　　民　　國　　94　　年　　10　　月　　26　　日
                                  書記官  丁文宏
附錄論罪法條：
刑法第320條第1項：
意圖為自己或第3 人不法之所有，而竊取他人之動產者，為竊盜
罪，處5年以下有期徒刑、拘役或500元以下罰金。
